【裁判字號】    98,審訴,2820
【裁判日期】    990115
【裁判案由】    毒品危害防制條例
【裁判全文】
臺灣桃園地方法院宣示判決筆錄        98年度審訴字第2820號
公  訴  人  臺灣桃園地方法院檢察署檢察官
被      告  甲○○
指定辯護人  本院公設辯護人  林銘宏
上列被告因毒品危害防制條例案件（起訴案號：98年度毒偵字第
3003、3300號），於中華民國99年1 月15日下午5 時，在本院第
十四法庭宣示判決，出席職員如下：
          法  官  劉為丕
          書記官  陳淑瓊
法官起立朗讀判決主文、犯罪事實要旨、處罰條文、附記事項及
告以上訴限制、期間並提出上訴狀之法院，且諭知記載其內容：
一、主  文：
    甲○○施用第一級毒品，累犯，處有期徒刑玖月，扣案之第
    一級毒品海洛因壹包（驗餘淨重拾柒點柒陸公克）沒收銷燬
    之，香菸壹支沒收之；又施用第二級毒品，累犯，處有期徒
    刑月，扣案之第二級毒品甲基安非他命壹包（驗餘毛重零
    點柒玖公克）沒收銷燬之，吸食器壹組沒收之；又施用第一
    級毒品，累犯，處有期徒刑玖月，扣案之分裝袋壹只沒收之
    ；又施用第二級毒品，累犯，處有期徒刑月。應執行有期
    徒刑壹年陸月，扣案之第一級毒品海洛因壹包（驗餘淨重拾
    柒點柒陸公克），第二級毒品甲基安非他命壹包（驗餘毛重
    零點柒玖公克）均沒收銷燬之，香菸壹支，吸食器壹組，分
    裝袋壹只均沒收。
二、犯罪事實要旨：
    甲○○前於民國91年間，因施用毒品案件，經法院裁定送觀
    察、勒戒，因無繼續施用傾向，於91年8 月22日釋放出所，
    並經臺灣臺中地方法院檢察署檢察官以91年度毒偵字第2349
    號為不起訴處分確定。又於同年間（即前揭觀察、勒戒執行
    完畢釋放後5 年內）復因施用毒品案件，經法院裁定送觀察
    、勒戒，因認有繼續施用傾向，復經法院裁定令入戒治處所
    施以強制戒治，於93年1 月29日因法律修正報結出所，該次
    施用毒品部分，並經臺灣臺中地方法院以92年度第769 號
    判決判處有期徒刑8 月確定。另於90年間，因業務過失致死
    案件，經本院以90年度訴字第598 號判決判處有期徒刑7
    月，緩刑3 年確定，嗣經本院以91年度撤緩字第51號裁定撤
    銷緩刑，而應執行有期徒刑7 月；另於同年間，因竊盜案件
    ，經臺灣高等法院臺中分院以91年度上易字第282 號判決
    判處有期徒刑8 月確定；又於同年間復因竊盜案件，經本院
    以91年度訴字第1080號判決判處有期徒刑1 年4 月確定，
    前揭編號、之罪，復經本院以93年度聲字第1814號裁定
    合併定應執行刑為有期徒刑1 年10月確定，並與前揭編號
    、之罪入監接續執行，於95年7 月14日假釋出監並付保護
    管束，於95年11月22日保護管束期滿未經撤銷，其未執行之
    刑以已執行論而執行完畢。詎其仍不知悔改，復基於施用第
    一級毒品海洛因及第二級毒品甲基安非他命之犯意，(一)於98
    年6 月29日晚間9 時許，在桃園縣中壢市七星汽車旅館內，
    以吸食器施用之方式，施用第二級毒品安非他命1 次；另於
    同日11時許，在其所駕駛之V7-8777 號自小客車上，以香菸
    吸食之方式，施用第一級毒品海洛因1 次，嗣於於98年6 月
    30日凌晨0 時45分，在桃園縣中壢市○○路○段170 號前為
    警查獲，並扣得第一級毒品海洛因1 包（驗餘淨重17.76 公
    克）、第二級毒品甲基安非他命1 包（驗餘毛重0.79公克）
    及其所有供本次施用毒品所用之吸食器1 個及香菸1 支；又
    於(二)98年7 月8 日上午8 時許，在桃園縣楊梅鎮○○街115
    巷47號，以針筒注射及玻璃球燒烤之方式，分別施用第一級
    毒品海洛因及第二級毒品甲基安非他命各1 次，嗣於98年7
    月8 日下午5 時許，在桃園縣楊梅鎮○○街115 巷47號為警
    查獲，並扣得其所有並供本次施用毒品所用之分裝袋1 只。
三、處罰條文：
    毒品危害防制條例第10條第1 項、第2 項、第18條第1 項前
    段，刑法第11條、第47條第1 項、第51條第5 款、第38條第
    1 項第2 款。
四、附記事項：
    按沒收係屬從刑，倘無主刑，即無所附麗。案內扣押之贓證
    物品，縱屬違禁物，既與判決所認定之犯罪無關，即不能於
    該犯罪諭知之主刑項下，併予宣告沒收無關之違禁物，至檢
    察官應否以另案聲請單獨宣告沒收，要屬另外問題（最高法
    院97年度台非字第582 號判決意旨參照）。查於98年6 月30
    日被告為警查獲時，所扣得之注射針筒1 支，被告雖坦承為
    其所有，惟本院復查無證據足認上開扣案物與被告甲○○本
    次施用毒品犯行有關，且既非違禁物，自不得為沒收之宣告
    ；另查於98年7 月8 日下午5 時許被告為警查獲時，所扣得
    之注射針筒1 支，被告亦坦承為其所有，惟查本案被告甲○
    ○於警詢中，供稱係其女友鍾瑞蓮躺在床上且右下手臂插著
    針孔，伊將針筒折斷丟棄在房間垃圾桶內，且伊是以將第一
    級毒品海洛因捲入香菸中吸食，足認扣案之注射針筒1 支與
    被告本次施用毒品犯行無涉，依上述最高法院之判決意旨及
    為免另案證據之滅失，爰不予沒收之諭知，附此敘明。
五、協商判決除有刑事訴訟法第455 條之4 第1 項第1 款於本訊
    問程序終結前，被告撤銷協商合意或檢察官撤回協商聲請者
    ；第2 款被告協商之意思非出於自由意志者；第4 款被告所
    犯之罪非第455 條之2 第1 項所定得以協商判決者；第6 款
    被告有其他較重之裁判上一罪之犯罪事實者；第7 款法院認
    應諭知免刑或免訴、不受理者情形之一，及違反同條第2 項
    「法院應於協商合意範圍內為判決；法院為協商判決所科之
    刑，以宣告緩刑或2 年以下有期徒刑、拘役或罰金為限」之
    規定者外，不得上訴。
六、如有前項得上訴之情形者，得自收受判決送達後10日內，向
    本院提出上訴書狀，上訴於第二審法院。
中    華    民    國    99    年    1     月    15    日
                        刑事庭      法  官  劉為丕
                                    書記官  陳淑瓊
以上正本證明與原本無異
                                    書記官  陳淑瓊
中    華    民    國    99    年    1     月    15    日
附錄本案論罪科刑依據之法條：
毒品危害防制條例第10條
施用第一級毒品者，處6 月以上 5 年以下有期徒刑。
施用第二級毒品者，處3 年以下有期徒刑。

司法院資訊處製作；財團法人民間司法改革基金會備份。
